【裁判字號】    95,交簡上,36
【裁判日期】    950816
【裁判案由】    業務過失傷害
【裁判全文】
臺灣屏東地方法院刑事判決   95年度交簡上字第36號
上  訴  人  臺灣屏東地方法院檢察署檢察官
上  訴  人
即  被  告  甲○○
                      號
上列上訴人因被告業務過失傷害案件，不服本院95年度交簡字第
276 號95年5 月25日刑事簡易判決（偵查案號: 台灣屏東地方法
院檢察署95年度偵字第2587號），提起上訴，本院判決如下：
    主  文
上訴駁回。
甲○○緩刑貳年。
    事實及理由
一、本件經本院審理結果，認原審以被告確實有從事駕駛業務之
    人，疏未注意保持安全距離，未讓內側車道之直行車先行之
    駕駛過失，致告訴人乙○○受有頭部外傷及骨折等傷害之業
    務過失傷害犯行，依修正前之刑法284 條第2 項前段之規定
    ，判處被告有期徒刑3 月，如易科罰金以銀元300 元折算1
    日，經核無不當，應予維持，本院認定之事實、依據之證據
    及理由均與第一審判決所認定相同，均引用之（如附件）。
二、惟被告上開犯罪後，刑法第33條第5 款、第62條、第41條及
    第74條有關罰金刑之下限、自首、易科罰金標準及緩刑之要
    件，業於94年2 月2 日經修正公布，並自95年7 月1 日起生
    效施行，經比較修正前後之規定，均以修正前之規定為有利
    於被告，應依刑法第2 條第1 項前段之規定，從修正前刑法
    第62條、第41條及第74條之規定處斷。
三、被告甲○○上訴意旨略以：其對於原審之認事、用法及量刑
    均無意見，惟因經濟困難，且已與告訴人達成和解，請求給
    予宣告緩刑等語。
四、本院經核認原審事用法並無不當，雖原審法院就前述法律修
    正後之規定，未及比較適用，然經比較新舊法之結果，適用
    舊法之規定，對被告並無不利，亦即原審法院適用舊法之規
    定，並無不當，量刑亦稱妥適，被告上訴，即無理由，應予
    駁回。然查被告前未曾受刑之宣告，此有台灣高等法院被告
    前案紀錄表可憑，所犯為過失傷害犯件，本案之被害人對於
    本件車禍之發生亦與有過失，此為告訴人所當庭是認，被告
    於犯後坦承犯行，深表悔意，除先賠償告訴人保險理賠新台
    幣（下同）6 萬餘元外，並已當庭與告訴人和解（共賠償13
    萬元，除當庭交付3 萬元外，餘款分7 期清償），有和解筆
    錄可憑，量其經此次偵查、審理及處刑之教訓後，應知所警
    惕，當無再犯之虞，告訴人及檢察官亦當庭請求予被告緩刑
    之諭知，本院因而認被告所受刑之宣告以暫不執行為當，爰
    併予宣告緩刑2 年。
據上論斷，依刑事訴訟法第455 條之1 第3 項、第373條、第368
條，刑法第2 條第1 項前段、修正前刑法第74條第1 款，判決如
主文。
本案經檢察官王光傑到庭執行職務。
中    華    民    國     95   年    8    月     16    日
                  刑事第四庭  審判長法  官  莊鎮遠
                                    法  官  王以齊
                                    法  官  劉敏芳
以上正本證明與原本無異。
不得上訴。
中    華    民    國    95    年    8     月    16    日
                                    書記官  薛慧茹


司法院資訊處製作；財團法人民間司法改革基金會備份。
